ALBIN COUSSON

DEVELOPPEUR FULL STACK JS

+33(0)6 15 06 98 37

albincousson@icloud.com

PROFILE

Passionné par la programmation depuis mon adolescence et développeur full stack depuis maintenant presque 3 ans, j'ai participé à l'élaboration de nombreux logiciels, sites web et applications. Grâce à la formation que j'ai suivi, orientée sur la pratique, et mes différentes expériences professionnelles, j'ai développé une autonomie, une facilité à travailler en équipe, une maîtrise de méthodes de travail telles que la méthode Agile, ainsi qu'une maîtrise de technos tels que Angular, React, Node.js etc. J'apporte également une attention particulière aux demandes et besoins des clients et employeurs qui me font confiance dans l'unique souci de donner vie à leur projet.

COMPETENCES TECHNIQUES

Angular / React	(+++)	MySQL, MongoDB, Riak	(+++)	Unix	(+++)
Node.js	(+++)	Webpack	(++)	HTML, CSS, SCSS	(+++)
Java	(++)	Docker	(+++)	Bootstrap/Webflow	(+++)

FORMATION

Licence 2019 - 2021

Université de Haute Alsace, Mulhouse

Développement web, technique et numérique

EXPERIENCES PROFESSIONNELLES

Développeur Full Stack

Février 2022 - Février 2023

KBRW, Paris

Développement de l'OMS (Order Management System) pour le groupe CoraFR.

Stack: Elixir & Node.js (back) - React (front) - Riak (BDD).

Méthode de travail : Méthode Agile

Développeur Full Stack

août 2021 - Février 2021

Freelance pour Credo, Mulhouse

Développement d'une solution web permettant de visualiser l'ensemble des catastrophes naturelles survenues dans le grand est.

Stack: Node.js (back) - Angular (front) - PostgreSQL (BDD).

Méthode de travail : Méthode Agile

Développeur Full Stack

Février 2021 - août 2021

Freelance pour Facilien, Mulhouse

Développement d'une solution web de type Indeed pour le secteur de la boulangerie.

Stack: Node.js (back) - React (front) - MongoDB (BDD).

Méthode de travail: Méthode Agile

Développeur Full Stack

Mars 2020 - Février 2021

Spinali Design, Mulhouse

Développement d'une application Android & IOS avec pour objectif d'avertir l'utilisateur lorsque ses gants connectés sont désinfecté dans un context de COVID 19

Stack: Node.js (back) - Ionic/Angular (front) - MongoDB (BDD).

Méthode de travail: Propre a l'entreprise